臺灣基隆地方法院刑事判決　　　　　　　94年度訴緝字第39號
公　訴　人　臺灣基隆地方法院檢察署檢察官
被　　　告　甲○○
　　　　　　　　　　　樓
　　　　　　　　　　（現於臺灣基隆監獄執行中）
指定辯護人　本院公設辯護人丙○○
上列被告因違反槍砲彈藥刀械管制條例案件，經檢察官提起公訴
（94年度偵字第847號），本院判決如下︰
    主  文
甲○○未經許可持有可發射子彈具有殺傷力之槍枝，累犯，處有
期徒刑年貳月，併科罰金新臺幣壹拾萬元，罰金如易服勞役，
以新臺幣玖佰元即銀元佰元折算壹日。
扣案之改造仿BERETTA 廠半自動手槍製造之玩具手槍壹支（槍枝
管制編號：0000000000號）沒收。
    理    由
一、犯罪事實：
    甲○○前於民國（下同）89年間，因妨害自由案件，經本院
    判處有期徒刑1年確定，復因施用第1級毒品海洛因及第2 級
    毒品安非他命案件，經本院分別判處有期徒刑 1年、10月，
    並定應執行有期徒刑1年8月確定，上開二案件接續執行，於
    92年4月3日縮短刑期假釋出監，並於同年12月14日假釋期滿
    ，未經撤銷假釋，其未執行之刑，以已執行論而執行完畢。
    詎其仍不知悔改；明知非經中央主管機關許可，不得持有可
    發射金屬或子彈具有殺傷力之各式槍砲，竟基於持有手槍之
    犯意，於94年 2月11日（農曆年初三），自姓名年籍均不詳
    之成年男子處，收受具有殺傷力之仿 BERETTA廠84型半自動
    手槍製造之玩具手槍換裝土造金屬槍管之改造手槍 1支（槍
    枝管制編號0000000000）後，竟基於持有之意思，將之收藏
    於自己實力支配下，並於94年 2月17日15時許，在基隆市○
    ○路與孝一路口之「小豆苗超商」店前，將包裝有改造手槍
    之咖啡色四角型置物盒一只交給李彥昆（另經本院判決確定
    ），委託李彥昆代為保管藏放，李彥昆將之寄藏在其位於基
    隆市○○區○○路168巷1弄12號 2樓住處。於同年月20日16
    時，李彥昆再持前述改造手槍至甲○○位於基隆市安樂區○
    ○○路 121巷20號住處樓下停車場內，歸還給甲○○，甲○
    ○將槍置於其所騎乘車牌號碼WKR─605號機車置物箱內。嗣
    於同日20時許，李彥昆在基隆市○○路 168巷口遭盤查時，
    主動向基隆市警察局第三分局警員自首前述寄藏改造手槍之
    犯罪行為，並帶同警員至甲○○住處停車場，在車牌號碼 W
    KR─605號機車置物箱內取出上開具殺傷力之改造玩具手槍1
    支，始悉上情。
二、證據名稱：
（一）被告自白：被告甲○○於檢察官偵查中（94年 2月21日偵
      訊筆錄，偵查卷第55頁）及本院審理中之自白。
（二）人證：同案被告李彥昆於警詢中（偵查卷第 8─11頁）、
      檢察官偵查中（94年 2月21日偵訊筆錄，偵查卷第56、58
      頁）及本院94年度訴字第 202號案審理中之供述（本院94
      年4月15日準備程序筆錄、5月17日審判筆錄）。
（三）扣案物證：改造仿 BERETTA廠半自動手槍製造之玩具手槍
      一支（槍枝管制編號：0000000000號），內政部警政署刑
      事警察局94年3月2日刑鑑字第0940026598號槍彈鑑定書（
      附於偵查卷第65─67頁）：上開扣案之槍（槍枝管制編號
      ：0000000000號）經鑑定結果，認係由仿 BERETTA廠半自
      動手槍製造之玩具手槍，換裝土造金屬槍管改造而成，機
      械性能良好，可擊發適用之子彈，認具殺傷力。
三、論罪及科刑之理由：
（一）核被告所為，係犯現行之槍砲彈藥刀械管制條例第8條第4
      項之未經許可持有可發射子彈具有殺傷力之改造金屬玩具
      手槍罪（檢察官起訴書所論被告犯槍砲彈藥刀械管制條例
      之第11條第4 項未經許可持有改造手槍罪，業經到庭實行
      公訴檢察官於本院準備程序中當庭更正，認被告係觸犯現
      行之槍砲彈藥刀械管制條例第8條第4項之未經許可持有可
      發射子彈具有殺傷力之改造玩具手槍罪，附予敘明）。
（二）被告有事實欄所載有期徒刑執行完畢之情形，有臺灣高等
      法院被告前案紀錄表附卷可稽，其於 5年以內再犯本件有
      期徒刑以上之罪，為累犯，依刑法第47條規定加重其刑。
（三）爰審酌被告之坦承犯行，且無持用上開槍枝另犯其他罪行
      ，對社會治安危害程度非鉅，其犯後態度良好等一切情狀
      ，量處如主文所示之刑，併就罰金部分諭知易服勞役之折
      算標準。
（四）扣案改造仿BERETTA廠半自動手槍製造之玩具手槍1支（槍
      枝管制編號：0000000000號），係屬法律禁止持有之違禁
      物，應依刑法第38條第1第1款、第39條規定，宣告沒收。
據上論斷，應依刑事訴訟法第299條第1項前段，槍砲彈藥刀械管
制條例第8條第4項，刑法第11條前段、第47條、第42條第2 項、
第38條第1項第1款，罰金罰鍰提高標準條例第2 條，現行法規所
定貨幣單位折算新台幣條例第2條，判決如主文。
本案經檢察官乙○○到庭執行職務。
中　　華　　民　　國　　94　　年　　12　　月　　30　　日
                  刑事第三庭審判長法官   王福康
                                  法官   何怡穎
                                  法官   齊  潔
以上正本證明與原本無異。
對於本件判決如有不服，應於收受送達後10日內，向本院提出上
訴書狀，上訴於臺灣高等法院，並按他造當事人之人數附具繕本
。
中　　華　　民　　國　　94　　年　　12　　月　　30　　日
                              書 記 官  潘端典
附錄論罪法條：
槍砲彈藥刀械管制條例第8條：
未經許可，製造、販賣或運輸鋼筆槍、瓦斯槍、麻醉槍、獵槍、
空氣槍或第4條第1項第1款所定其他可發射金屬或子彈具有殺傷
力之各式槍砲者，處無期徒刑或5年以上有期徒刑，併科新臺幣
壹仟萬以下罰金。
未經許可，轉讓、出租或出借前項所列槍枝者，處5年以上有期
徒刑，併科新臺幣壹仟萬元以下罰金。
意圖供自己或他人犯罪之用，而犯前二項之罪者，處無期徒刑或
 7 年以上有期徒刑，併科新臺幣壹仟萬元以下罰金。
未經許可，持有、寄藏或意圖販賣而陳列第 1 項所列槍枝者，處
 3年以上10年以下有期徒刑，併科新臺幣700萬元以下罰金。
第 1 項至第 3 項之未遂犯罰之。
